【裁判字號】    99,小上,10
【裁判日期】    990623
【裁判案由】    給付管理費
【裁判全文】
臺灣臺北地方法院民事裁定              99年度小上字第10號
上  訴  人  乙○○
被上訴人    達觀鎮社區管理委員會
法定代理人  甲○○
上列當事人間請求給付管理費事件，上訴人對於民國99年2月26
日本院新店簡易庭所為98年度店小字第842號第一審判決提起上
訴，本院裁定如下：
    主  文
上訴駁回。
第二審訴訟費用新臺幣壹仟伍佰元由上訴人負擔。
    理  由
一、按對於小額程序第一審裁判之上訴，非以其違背法令為理由
    ，不得為之；至其上訴狀應記載上訴理由，表明下列各款事
    項︰(一)原判決所違背之法令及其具體內容；(二)依訴訟資料可
    認為原判決有違背法令之具體事實，民事訴訟法第436條之
    24 第2項、第436條之25分別定有明文。又依同法第436條之
    32 條第2項準用第468條及第469條規定，判決不適用法規或
    適用不當者，為違背法令，其中判決有同法第469條所列各
    款情形之一者，為當然違背法令。
二、本件上訴意旨略以：原審判決上訴人應給付被上訴人民國97
    年7月起至98年11月止共17個月之管理費共新臺幣（下同）9
    6,900元，惟上訴人於95年8月購買新店市○○路18號1樓之2
    ，每月均按時繳交管理費5,700元直至97年6月共繳交113,20
    0元，上訴人繳交之對象均為「達觀168社區管理委員會」或
    「達觀168社區籌備委員會」，且收費章係以「達觀168社區
    管理委員會」為名，期間從未向被上訴人繳費，被上訴人亦
    從未向上訴人收費。二管理委員會使用之帳戶各別、行政、
    財務均各自獨立運作，彼此完全沒有隸屬關係。而依本院98
    年度店簡字第512號裁定，達觀鎮目前已立案者分屬各區管
    理委員會，足見被上訴人並不能代表達觀鎮全區進行訴訟，
    對上訴人所在A4區之各項事務包括管理費之收取，自不能過
    問。另參照上訴人於原審提出之補充說明狀附件三，即被上
    訴人98年8月30日會議紀錄決議事項，被上訴人雖名義上可
    管理達觀鎮全區之住戶，惟各區不論有無立案，各區行政、
    財務、管理費收支等，由各區自行運作，是被上訴人已無權
    對上訴人收取管理費。復參照上開訴狀附件四達觀168社區
    第四屆籌備委員會第二次會議紀錄，舉凡該社區內之鐵捲門
    維修、住戶之垃圾、清洗水塔、污水處理費減免、管理費收
    支、員工加菜金、設備維護、保養樓梯間、雜物遷移等大樓
    管理委員會處理事項，均由168籌備委員會自行處理，完全
    不需被上訴人同意或向被上訴人報備，兩者會議記錄互核相
    符，均可證兩管理委員會毫無隸屬關係，不論對內、對外，
    被上訴人均無從代表168社區，且在上開訴狀附件一之存證
    信函內，對A1社區抗繳分攤高地用水電費乙節，各社區均各
    自具名向A1社區及訴外人東華建設公司請求代墊費，唯獨缺
    被上訴人，益見被上訴人已無實質之管轄區域可言。另依上
    開訴狀附件三，達觀鎮168管委會亦對上訴人催繳管理費，
    益見被上訴人根本無權向上訴人收取管理費。另據被上訴人
    於原審98年8月27日言詞辯論期日中提出之催繳管理費通知
    上同時有被上訴人之印章、達觀鎮168管委會之印章、亦有
    達觀鎮A2之印章，該催繳單究由何單位所出仍不無疑問。另
    依被上訴人提呈之168籌委會成立行使流程可知，94年第8屆
    主委起開區分所有權人大會，表決決議通過並公告分區自治
    ，並經168住戶202住戶過半簽同意行文新店市公所報備在案
    ，管委會亦將公共管理基金依各區比例分撥於各籌委會，益
    見被上訴人應受區分所有權人大會決議分區自治之拘束，不
    得向上訴人收取管理費。從而被上訴人於99年2月9日言詞辯
    論期日中主張「A4區隸屬於達觀鎮社區委員會，所以均以原
    告名義，對外運作」與其上開主張分區自治互有矛盾，應不
    可採。綜上，被上訴人既於94年5月28日召開第八屆第二次
    區分所有權人會議決議贊成分區自治，即應受拘束，不能對
    達觀鎮168社區住戶收取管理費。且在
    本件訴訟前，被上訴人亦從未對上訴人收取管理費，本件應
    屬168社區與上訴人間糾紛與被上訴人無涉，原審未釐清達
    觀鎮各社區已分區自治各自收取管理費之事實，其認事用法
    尚有未洽，爰上訴請求廢棄原判決並駁回被上訴人之訴等語
    。
三、經查，本件上訴人對於小額程序之第一審判決提起上訴，然
    並未具體說明其有何不適用法規或適用法規不當之情形，並
    揭示該法規之條項或其內容，及合於民事訴訟法第469條所
    列各款之事實。至上訴人其餘上訴理由，乃就事實重為陳述
    ，而非表明該判決所違背之法令及其具體內容，暨依訴訟資
    料合於該違背法令之具體事實，難認其已合法表明上訴理由
    。依首揭說明，應認其上訴為不合法，本院即毋庸命其補正
    ，爰逕以裁定駁回其上訴。
四、爰依民事訴訟法第436條之32第1項、第2項、第444條第1項
    前段、第436條之19第1項、第95條、第78條，裁定如主文。
中    華    民    國    99    年    6     月    23    日
                      民事第六庭審判長  朱漢寶
                                法  官  陳婷玉
                                法  官  黃柄縉
以上正本係照原本作成。
本件不得抗告。
中    華    民    國    99    年    6     月    23    日
                                書記官  洪仕萱

司法院資訊處製作；財團法人民間司法改革基金會備份。
